臺灣高等法院高雄分院民事判決　九十二年度上易字第一九五號
　　　上　訴　人　東方海外貨櫃航運有限公司
　　　法定代理人　甲○○
　　　上　訴　人　台灣東方海外股份有限公司
　　　法定代理人　丙○○
　　　共　　　同
　　　訴訟代理人　丁○○
　　　　　　　　　　　　　　樓.
　　　複　代理人　曾劍虹律師
　　　被上訴人　　豐如國際股份有限公司
　　　法定代理人　　乙○○
　　　訴訟代理人　　范仲良律師
　　　複　代理人　　邱明政律師
當事人間請求損害賠償事件，上訴人對於民國九十二年五月三十
日臺灣高雄地方法院九十一年度訴字第一三二四號第一審判決提
起上訴，本院於九十三年十二月二十九日言詞辯論終結，判決如
下：
    主    文
原判決第一項關於命上訴人台灣東方海外股份有限公司給付部分
及該部分訴訟費用之裁判均廢棄。
右廢棄部分，被上訴人在第一審之訴及假執行之聲請均駁回。
其餘上訴駁回。
第一（除確定部分外）訴訟費用由被上訴人負擔，第二審訴訟費
用由上訴人東方海外貨櫃航運有限公司及被上訴人各負擔二分之
一。
    事實及理由
甲、程序方面：
一、我國法院就系爭涉外事件是否有管轄權？原審法院是否有權
    管轄？
　(一)按涉外民事訴訟事件，管轄法院須以原告起訴主張之事實為
  　基礎，先依法庭地法或其他相關國家之法律為「國際私法上
    之定性」，以確定原告起訴事實究屬何種法律類型，及受訴
    法院是否有權管轄，再依涉外民事法律適用法定其準據法。
    我國涉外民事法律適用法乃對於涉外事件，決定其應適用何
    國法律之法，至於法院管轄部分，並無明文規定，故就具體
    事件受訴法院是否有管轄權，當依法庭地法即本國法加以判
    斷。本件依被上訴人起訴之主張，係本於運送契約或侵權行
    為法律關係，請求上訴人連帶賠償其損害（被上訴人於本院
    捨棄依載貨證券主張權利，見本院卷一四六頁）。依民事訴
    訟法第十二條規定：因契約涉訟者，如經當事人定有債務履
    行地，得由該履行地之法院管轄。第十五條第一項規定：因
    侵權行為涉訟者，得由行為地之法院管轄。所謂侵權行為地
    ，凡一部實行行為或其一部結果行為發生地皆屬之。被上訴
    人主張之系爭運送契約履行地，其中一只貨櫃交櫃地在基隆
    ，二只在高雄交櫃，均在本國，為上訴人所不爭執，則我國
    法院就系爭因運送契約涉訟事件，為有管轄權。而系爭貨物
    運送，其貨損結果於系爭船舶駛抵高雄港卸載前，或於基隆
    港卸載前，仍在持續中，即本件侵權行為地之一部結果行為
    在本國發生，依上揭規定，就被上訴人所主張之侵權行為，
    本國法院亦有管轄權。
　(二)國際私法上所謂管轄權之確定，係指那一國家之法院有權管
  　轄某一涉外案件，而非何國之何一法院有權管轄與否。依上
    開法庭地法即本國民事訴訟法之規定，固足認本國法院就系
    爭案件為有權管轄法院，至於本國何一法院有權管轄，自當
    另依民事訴訟法關於管轄之規定定之。系爭貨物之履行地包
    括基隆及高雄二地，侵權行為貨損結果發生地之一，亦包括
    高雄及基隆，則依我國民事訴訟法第二十一條、第二十二條
    之規定，基隆及高雄之法院俱有管轄權，且高雄港既為受貨
    人所在地，且為運送契約履行地及貨損發現地之一，易於為
    貨損之調查，與被上訴人主張之損害賠償，核有重要之牽連
    ，則被上訴人選擇向高雄地院起訴，並無不當。上訴人依「
    不便利法庭原則」，主張高雄地方法院無管轄權，應由上訴
    人東方海外貨櫃航運有限公司（下稱東方貨櫃公司）所在地
    之香港或台灣東方海外股份有限公司（下稱台灣東方公司）
    所在地之台北地方法院或士林地方法院管轄，尚屬無據。
二、系爭涉外事件之準據法為何？
　　按法律行為發生債之關係者，其成立要件及效力，依當事人
 　 意思定其應適用之法律，涉外民事法律適用法第六條第一項
    定有明文。此所稱依當事人意思定之，乃由當事人所為平行
    的、協同的意思表示相互合致而成立的共同行為，通常在契
    約本文中，納入契約準據法協議條款。惟當事人亦得在契約
    之外，另行訂立契約準據法協議，其時間點原則上不受任何
    限制，甚至在起訴後進入實體審理以前始選定準據法亦無不
    可。本件兩造就被上訴人依運送契約所為主張，於本院一致
    同意以英國法為準據法（本院卷第一三六、一四六、一四七
    頁），應認已成立契約準據法協議，是兩造間關於系爭運送
    契約所生之爭議，應適用英國法。另被上訴人依侵權行為請
    求損害賠償部分，主張應以中華民國法律為準據法，亦為上
    訴人所不爭執（本院卷第一三六頁、第一四七頁），則此部
    分之法律關係，應適用本國法律。
乙、實體方面：
一、被上訴人起訴主張：伊於九十年十月向加拿大Y&Y BROTHER
    FOOD CO. LTD購買新鮮紅蘿蔔乙批，該公司分成三只貨櫃交
    由東方貨櫃公司運送，東方貨櫃公司乃委由「P&O NEDLLOYD
    CHICAGO V.002W」船舶運送，於系爭紅蘿蔔抵達高雄港時，
    由台灣東方公司以東方貨櫃公司名義簽發小提單，交由伊於
    九十年十月二十四日報關提貨，於開櫃時發現系爭紅蘿蔔有
    軟化、發霉、腐爛之狀況，乃立即通知上訴人，並會同兩造
    所各自委託之公證公司共同進行公證檢驗，發現各只貨櫃內
    紅蘿蔔損壞比例各為百分之七十五．七五、七十一．一五及
    百分之八十．○五。本件貨損原因，係因東方貨櫃公司未提
    供具堪航能力及堪載能力之船舶，且未盡適當地裝載、搬移
    、運送及保管、看守並卸載所承運貨物之義務，致貨櫃溫度
    異常，其應就本件貨損負債務不履行之損害賠償責任。又裝
    載之貨櫃所以發生溫度異常情事，乃因「P&O NEDLLOYD
    CHICAGO V. 002W」船舶之船長與船員，於船上執行職務期間
    ，未盡注意義務，東方貨櫃公司就渠等故意、過失之侵權行
    為，亦應負同一責任。東方貨櫃公司係未經我國認許成立之
    外國法人，台灣東方公司以其名義簽發小提單與伊提領貨物
    ，二者應依民法總則施行法第十五條之規定，就本件貨損負
    連帶賠償之責。伊係運送契約受貨人，已取得託運人因運送
    契約所生之權利，爰依債務不履行或侵權行為法律關係，請
    求擇一判決上訴人應連帶賠償伊新台幣（下同）一百三十二
    萬四千三百十四元及法定遲延利息。
二、上訴人則以：(一)被上訴人受領系爭貨物當時，並未有任何貨
    損之保留陳述，其後主張貨損，尚難認係東方貨櫃公司所運
    ，如託運人以新鮮之紅蘿蔔裝櫃，即無腐敗之可能，且託運
    人於裝櫃之時，應就託運之蔬果為預冷使適於運送，其未為
    預冷，以致腐敗，不能令運送人負毀損責任；(三)台灣東方公
    司為東方貨櫃公司簽發小提單，僅係代為辦理受貨人提貨事
    宜，屬交付貨物之事實行為，其未以東方貨櫃公司名義為法
    律行為，不應令負連帶賠償責任；(四)系爭貨物稅捐、運送暨
    卸貨載費用，係被上訴人應支出之費用，公證費用係被上訴
    人搜集證據之支出，非上訴人造成之損害，均不得向上訴人
    請求，其得請求之金額應依貨損計算等語，資為抗辯。
三、本件原審對於被上訴人之請求，判決上訴人應連帶給付被上
    訴人一百十二萬一千五百六十七元暨法定遲延利息，並為附
    條件假執行之宣告，及駁回被上訴人其餘之訴及假執行之聲
    請。上訴人就原審判命給付部分聲明不服，求為廢棄原判決
    不利部分，並駁回該部分被上訴人在第一審之訴及假執行之
    聲請；被上訴人則求為判決駁回上訴。
四、被上訴人主張於九十年十月間自加拿大進口紅蘿蔔乙批，由
    出口商以被上訴人為受貨人，委託東方貨櫃公司運送，分成
    三只貨櫃裝載，其中一只運抵基隆港，二只運抵高雄港，由
    台灣東方公司於貨載抵港後以東方貨櫃公司名義簽發小提單
    予被上訴人提領貨物等情，業據提出海上貨運單（WAYBILL
    ）三紙為證，並為上訴人所不爭執，堪信為真實。惟上訴人
    另執前揭情詞置辯，是以兩造所爭執者為：(一)系爭毀敗之紅
    蘿蔔裝櫃時是否新鮮？或是否上訴人東方貨櫃公司所運送之
    貨載？(二)東方貨櫃公司就系爭貨損是否應依運送契約負債務
    不履行責任，或依侵權行為法律關係負損害賠償責任？被上
    訴人是否有權利向東方貨櫃公司請求賠償？(三)系爭貨損金額
    若干？是否應包括稅捐、運費及公證費？(四)台灣東方公司是
    否應就系爭貨損，與東方貨櫃公司負連帶賠償責任？茲分述
    如下：
　(一)系爭涉外運送契約事件，經兩造同意以英國法為準據法，業
  　如前述。依英國於一九九二年所制定之海上貨物運送條例第
    一條第一項之規定，該條例可適用於任何載貨證券 (BILL
    OF LADING)、海上貨運單 (SEA WAYBILL)及小提單 (SHIP'S
    DELIVERY ORDER) ；依同條例第二條第一項之規定，該條例
    適用之對象，包括載貨證券之合法持有人及海上貨運單上由
    運送人依據運送契約所列名之受貨人等。又同條例第五條第
    五項則規定：依一九七一年海上貨物運送條例第一節規定生
    效之「海牙威士比規則」，其所具有之法律效力，對任何情
    況之適用，均不受本條例條文施行所影響；一九七一年海上
    貨物運送條例第一節關於修訂後海牙威士比規則之適用，規
    定該規則的條文應具有法律的效力。是則海上貨運單及其上
    經指定為受貨人之人，除有一九九二年英國海上貨物運送條
    例之適用外，亦應適用海牙威士比規則。
　(二)所謂SEA WAYBILL （海上貨運單），一九七七年國際海運協
　  會將其定義為：係不得轉讓之單據，為海上貨物運送契約與
    接收裝載貨物之證明，運送人負有將貨物交付其上所載受貨
    人之義務。此與一般海運提單（即載貨證券）有別。就物權
    法上觀之，海運提單表彰物權，一般可以背書方式轉讓，
    WAYBILL 不表彰物權，僅係託運人與運送人間之契約，是取
    得WAYBILL 者與取得具物權效力之載貨證券有別。被上訴人
    所提出之上開三紙單據雖有「BILL OF LADING」之印刷體記
    載，然既經東方貨櫃公司另行註記「COPY NON　NEGOTIABLE
    」、「WAYBILL 」等字句，顯見東方貨櫃公司於出具該單據
    時，僅係用以表彰託運人與運送人間之契約，及接收裝載貨
    物之證明，應屬海上貨運單，而非載貨證券。而依該海上貨
    運單之記載，被上訴人既列名為受貨人，運送人即負有將貨
    物交付被上訴人之義務，且有一九九二年英國海上貨物運送
    條例及海牙威士比規則之適用。
　(三)系爭紅蘿蔔於出口裝櫃前，曾經加拿大政府食品檢驗局檢驗
  　合格，此業據被上訴人提出加拿大食品檢驗局檢疫證明書三
    紙為證（原審卷(一)第二三六至二四一頁），而加拿大食品檢
    驗局出具之檢疫證明書主要雖係作為病蟲害檢疫證明，以確
    保農產品進口之安全性，並不註明貨物之狀況，然該食品檢
    驗局亦不為腐爛、不適食用之食品出具證明，亦有加拿大駐
    台北貿易辦事處二○○三年三月二十六日函在卷可稽（原審
    卷(二)第一０九頁），顯見系爭蘿蔔於出口裝櫃時，並無腐爛
    之情事。另依海牙威士比規則第三條第三項規定：運送人、
　　船長或運送人之代理人在收到交由其掌管之貨物後，在託運
  　人要求下，須向該託運人發出提單，該提單須敘明 (a)...;
     (b)...;(c) 貨物的表面狀況。第四項規定：上述提單為證
    明運送人已接收該提單內按照第三項 (a)(b)(c)款所描述的
    貨物的表面證據。系爭海上貨運單上，對於系爭貨物業已載
    明為：FRESH CARROTS ，且對於貨損情狀並無任何保留的記
    載（原審卷(一)第十至十一頁），則上訴人若主張系爭紅蘿蔔
    裝櫃時已有軟化、腐敗等現象，自應提出反證證明之。
　(四)被上訴人開櫃發現紅蘿蔔有軟化、發霉、腐爛現象後，立即
  　通知上訴人處理，並會同兩造委託之公證公司進行公證檢驗
    ，業經提出公證報告書及催告函為憑（原審卷(一)第十一頁背
    面至十四頁），上訴人就其曾會同公證檢驗，亦不爭執，而
    上訴人所提出其委託會同進行公證之中華海事檢定社所為公
    證報告（原審卷(一)第一四四頁、一五八至一九四頁），與永
    霖公證明限公司所為公證報告（同上卷第一一八至一二六頁
    ），所列之重量均與海上貨運單上所載重量相符，並經確定
    係同一批貨載始為檢驗，足認系爭毀損之紅蘿蔔確係東方貨
    櫃公司運送之貨載，上訴人空言否認非同一批貨載，核無足
    採。
　(五)依海牙威士比規則第三條第一項、第二項規定：「運送人必
  　須在開航前及開航時盡應盡之努力：a.使船舶處於適航狀態
　　。b.為船舶妥善配備人手、裝備及供應。c.使運載貨物之貨
  　艙、冷藏艙、冷氣艙及船舶其他部分適合並能安全收受、運
    載及保存貨物。」「除第四條條文另有規定外，運送人須妥
    善及謹慎地裝載、處理、積運、運輸、保管、照料及卸載所
    運貨物。」第四條第一項規定：「除非運送人未依照第三條
　　第一項的條文，盡應盡之努力使該船舶處於適航狀態，及確
  　使該船舶妥善配備人手、裝備及供應，以及使船舶上運載貨
    物之貨艙、冷藏艙及船舶之其他部分適合並能安全收受、運
    載及保存貨物，否則運送人及船舶均無須對因船舶不適航而
    引起或導致之滅失、損失、損壞或損害承擔法律責任。在任
    何船舶不適航而導致滅失、損失、損壞或損害之情況下，須
    由運送人或其他根據本條要求豁免責任之人負舉證責任，證
    明已盡應盡之努力。」是則如運送之貨物毀損係因運送人未
    使船舶處於適航狀態或使運載貨物之貨艙、冷藏艙、冷氣艙
    及船舶其他部分適合並能安全收受、運載及保存貨物所致者
    ，運送人須證明其已依第三條第一項之規定，盡應盡之努力
    ，始得免除其賠償責任。就系爭紅蘿蔔之貨損原因，東方貨
    櫃公司固提出共同檢驗人中華海事檢定社股份有限公司（下
　　稱中華檢定公司）所為之公證報告，稱：系爭貨櫃中溫度維
 　 持在攝氏一度與三度之間，貨物之不正常應與航行中貨櫃內
    溫度無關，如要確定貨損原因，則裝貨前貨載狀況是否新鮮
    實有檢閱評估之必要等語（原審卷(一)第一五八至一六二頁、
    一八七至一八九頁）。惟系爭貨載於裝貨前經檢疫合格，並
    經運送人於海上貨運單記載為「新鮮紅蘿蔔」，上訴人復未
    能舉證證明於裝貨時有腐敗情事，應推定為新鮮之貨載，已
    如前述，且據參與公證檢驗之證人陳國民稱：永霖公司出具
    之公證報告書是會同運送人委任之中華檢定公司公證人一起
    做的，在當場有與中華檢定公司公證人一起討論；當時沒有
    溫度紀錄表，完全根據專業經驗來判斷；本件紅蘿蔔我們會
    考慮是否曾經外國檢驗局檢驗過，及紅蘿蔔本身具有不易腐
    爛之特質這些因素來判斷可能是航行時溫度不正常所引起；
    如果貨物未經預冷一般剛裝櫃時溫度都會升高，在貨物裝櫃
    二十一天後，貨物溫度會與貨櫃溫度一致，相差也只會上、
    下一度；如果溫度保持在設定範圍內，紅蘿蔔不會壞掉；檢
    疫及檢驗只是文字使用不同，在實務上只要東西有問題，商
    檢局就不放行（原審卷(一)第三０九至三一一頁），與中華檢
    定公司所為檢驗結論不同。而中華檢定公司所為檢驗結果，
    將貨損原因推至裝貨之時，既未經證明，復與檢疫結果不符
    ，且其為公證人身分，理應保持中立立場，竟得以代表運送
    人會同永霖公司公證檢驗，且持有運送人交付之貨櫃溫度紀
    錄，竟未提供予公證人，嗣後再據以提出不同結論之公證報
    告，非無偏頗之虞，其公證報告尚難採為有利運送人之認定
    ，自應以永霖公司提出之公證報告為可採。況中華檢定公司
    就三只貨櫃所為檢驗報告，認定自十月二日貨物裝貨時起，
    貨櫃溫度均保持在攝氏一至三度間，並無因貨物未預冷致使
    溫度升高之情，亦難據以認定系爭貨載有未經預冷情事。從
    而，足認本件貨損之原因，乃因運送人未使運載系爭貨物之
 　 冷藏艙適合並能安全運載及保存貨物所致，則運送人若欲主
    張免責，自應證明其已依海牙威士比規則第三條第一項之規
    定，盡應盡之努力。上訴人東方貨櫃公司就此未盡舉證責任
    ，核難免除其賠償之責任。被上訴人為受貨人，有請求運送
    人依運送契約交付貨物之權利，則其依運送契約之法律關係
    ，請求運送人就其貨損予以賠償，核屬有據。
　(六)兩造就系爭各貨櫃紅蘿蔔毀損之比例各為百分之七一．一五
  　，百分之七五．七五，百分之八０．０五，並不爭執，且有
    上開公證報告可稽，堪認屬實。另被上訴人主張就(1)櫃號○
    ○ＬＵ0000000號貨櫃部分，該櫃貨物買受價額為美
    金一萬三千九百十四．四元（折合新台幣為四十八萬一千一
    百六十一元），進口稅捐四萬六千八百四十五元，運送暨卸
    載費用二萬三千零三十六元，合計五十五萬一千零四十二元
    ，以貨損比例百分之七十一．一五計算，貨損價值計三十九
    萬二千零六十六元，加計公證費用四千二百元，合計受有三
    十九萬六千二百六十六元之損害；(2)櫃號○○ＬＵ0000
    000號貨櫃部分，該櫃貨物買受價額為美金一萬五千一百
    八十元（折合新台幣為四十七萬七千三百四十二元），進口
    稅捐五萬一千一百七十一元，運送暨卸載費用二萬五千一百
    六十四元，合計五十五萬三千六百七十七元，以貨損比例百
    分之七十五．七五計算，貨損價值計四十一萬九千四百十元
    ，加計公證費用四千三百三十七元，合計受有四十二萬三千
    七百四十七元之損害；(3)櫃號○○ＬＵ0000000號貨
    櫃部分，該櫃貨物買受價額為美金一萬三千九百十四．四元
    （折合新台幣為四十八萬一千一百六十一元），進口稅捐十
    萬六千八百七十六元，運送暨卸載費用三萬五千三百七十四
    元，合計六十二萬三千四百十一元，以貨損比例百分之八十
    ．○五計算，貨損價值計四十九萬九千零四十元，加計公證
    費用五千二百六十一元，合計共受有五十萬四千三百零一元
    之損害等情，固據提出商業發票、海關進出口貨物稅費繳納
    證兼匯款申請書、運費收據、統一發票、記帳單等為證。惟
    上訴人否認應負擔進口稅捐、運費暨卸載費用及公證費用，
    並稱：運送人應負之損害賠償責任，依我國海商法第七十條
    規定，應有單位責任限制之適用等語。是本院就此所應審酌
    者為：(1)系爭貨載之進口稅捐、運費暨卸載費用及公證費用
    等，是否應由運送人負擔賠償責任；(2)運送人應負之損害賠
    償責任，有無單位責任限制之適用。經查：(1)原判決認定被
    上訴人請求之進口稅捐及運送暨卸載費用本屬被上訴人應負
    擔之費用；公證費用係因提供證據而支出，非運送人債務不
    履行所致，被上訴人均不得請求，而駁回被上訴人此部分之
    訴，被上訴人就此部分並未聲明不服，於本院亦未為爭執，
    本院自不得反於原判決，更為有利被上訴人之認定。(2)系爭
    運送契約之準據法為英國法，上訴人引用我國海商法之規定
    ，認有單位責任限制之適用，尚有未合。況我國海商法第七
    十條關於單位責任限制之適用，以貨物之性質及價值不明時
    ，始有適用，本件貨載為紅蘿蔔，既經載明於海上貨運單，
    即無性質或價值不明之情，亦無該條之適用。從而，系爭貨
    損之價值，依各貨櫃分別受有百分之七十一．一五，七十五
    ．七五及八十．○五程度之毀損，核算為：
    櫃號○○ＬＵ0000000號貨櫃部分，所受損害為美
      金九千九百．一元，折合新台幣為三十四萬一千二百五十
      六元（以起訴時美元兌換新台幣匯率三十四．四七元計算
      ）｛計算式：（13914.4 ×0.7115）×34.47 ＝341256，
      元以下四捨五入，下同）｝。
    櫃號○○ＬＵ0000000號貨櫃部分，所受損害為美
      金十四萬一千四百九十八．九元，折合新台幣三十九萬六
      千三百六十七元｛計算式：（15180 ×0.7575）×34.47
      ＝396367｝
    櫃號○○ＬＵ0000000號貨櫃部分，所受損害為美
      金一萬一千一百三十八．五元，折合新台幣三十八萬三千
      四十四元｛計算式：（13914.4 ×0.8005）×34.47 ＝
      383944｝。
　　合計被上訴人所受損害為一百十二萬一千五百六十七元（計
  　算式：341256＋396367＋383944＝0000000）。
　(七)本件運送契約之當事人為東方貨櫃公司及加拿大之出口商，
  　被上訴人為系爭運送契約之受貨人，固得依運送契約對東方
    貨櫃公司行使託運人之權利。惟台灣東方公司並非運送契約
    當事人，亦未參與運送契約之簽訂行為，其於系爭貨載抵達
    台灣之後，固以東方貨櫃公司名義簽發小提單交由被上訴人
    提領貨物，至多僅參與債務人交付貨物之行為。而系爭貨物
    之交付行為本身，並未有任何未依債務本旨交付而應對受貨
    人負賠償責任情事，則台灣東方公司就運送過程中所產生之
    貨損，既未參與，亦無可歸責之事由，核無我國民法總則第
    十五條所稱應負連帶責任之適用。被上訴人依運送契約或侵
    權行為之法律關係，請求台灣東方公司就系爭貨損連帶賠償
    ，均屬無據。
五、綜上所述，被上訴人依運送契約之法律關係，請求東方貨櫃
    公司給付一百十二萬一千五百六十七元，及自九十一年五月
    二十九日（起訴狀送達翌日）起至清償日止之法定遲延利息
    ，為有理由，應予准許，逾此部分之請求及假執行之聲請，
    及請求台灣東方公司給付部分，均屬無據，應予駁回。原審
    就上開應給付部分，判命東方貨櫃公司如數給付，並為附條
    件假執行之宣告，及駁回被上訴人其餘之訴及假執行之聲請
    ，於法並無違誤；就應駁回對台灣東方公司之請求部分，判
    命台灣東方公司為給付，核有未洽。上訴意旨指摘原判決不
    當，求予廢棄改判，就原判決命台灣東方公司為給付部分，
    為有理由，應由本院予以廢棄，改為判決如主文第二項所示
    ；就原判決命東方貨櫃公司為給付部分，為無理由，應予駁
    回其上訴。本件判決基礎已臻明確，兩造其餘主張陳述
　　及所提之證據，核與判決結果無影響，毋庸再予逐一審酌論
  　述，附此敘明。
據上論結，本件上訴為一部有理由，一部無理由，依民事訴訟法
第四百四十九條第一項、第四百五十條、第七十九條，判決如主
文。
中　　華　　民　　國　　94　　年　　1 　　月　　12　　日
                       民事第六庭
                           審判長法　官 許明進
                                 法　官 李炫德
                                 法　官 謝肅珍
以上正本證明與原本無異。
不得上訴。
                                 書記官 廖素珍
中　　華　　民　　國　　94　　年　　1 　　月　　12　　日
